【裁判字號】    96,易,711
【裁判日期】    970611
【裁判案由】    竊盜
【裁判全文】
臺灣士林地方法院刑事判決               96年度易字第711號
公  訴  人  臺灣士林地方法院檢察署檢察官
被      告  甲○○
                      樓
                    （另案於臺東泰源技能訓練所）
上列被告因竊盜案件，經檢察官提起公訴（96年度偵字第3261號
），本院經訊問被告後，被告就起訴事實為認罪之陳述，裁定以
簡式審判程序審理，並判決如下：
    主  文
甲○○所犯如附表所示之罪，各處如附表宣告刑欄所示之刑，扣
案螺絲起子壹支沒收。應執行有期徒刑玖月。扣案螺絲起子壹支
沒收。
    事  實
一、甲○○意圖為自己不法之所有，於附表所示之時間、地點，
    以附表所示之方式，先後竊取如附表所示被害人丁○○等人
    之財物，得手後前往臺北縣三重市○○○○道某市場，將竊
    得財物變賣得現花用殆盡，嗣因丁○○等人報警處理，員警
    前往現場採得附有甲○○DNA 型別之汗液、煙蒂等物，經送
    鑑驗後，循線查知上情，並扣得犯罪工具螺絲起子1 支。
二、案經臺北市政府警察局內湖分局報告臺灣士林地方法院檢察
    署檢察官偵查起訴。
    理  由
一、本件被告所犯非死刑、無期徒刑或最輕本刑有期徒刑3 年以
    上之罪，亦非高等法院管轄第一審案件，且於準備程序進行
    中，被告先就被訴事實為有罪之陳述，經告知被告簡式審判
    程序之旨，並聽取檢察官、被告之意見後，本院裁定進行簡
    式審判程序，是本件之證據調查，依刑事訴訟法第273 條之
    2 規定，不受同法第159 條第1 項、第161 條之2 、第161
    條之3 、第163 條之1 及第164 條至第170 條規定之限制，
    合先敘明。
二、上開竊盜之犯罪事實，業據被告於警詢、偵查及本院審理時
    均坦承不諱（見96年度偵字第3261號卷第5 頁至第7 頁、第
    60頁至第62頁、本院卷第49頁至第50頁、121 頁至第124 頁
    ），核與被害人黃正旭、乙○○、丙○○於警詢之證述相符
    （見上開偵查卷第8 頁至第9 頁、第29頁至第30頁、第35頁
    ），並有內政部警政署刑事警察局鑑驗書2 紙、刑事鑑識相
    片共66張等附卷可稽（見上開偵查卷第10頁、第32頁、第15
    頁至第27頁、第37頁至第50頁、第90頁至第95頁），復有被
    告於另案中所扣得之螺絲起子1 支（見本院卷第126 頁）可
    資佐證，足認被告之自白與事實相符，堪予採信，是本件事
    證已臻明確，被告竊盜犯行洵堪認定，應依法論科。
三、按刑法第321 條第1 項第3 款之攜帶兇器竊盜罪，係以行為
    人攜帶兇器竊盜為其加重條件，此所謂兇器，其種類並無限
    制，凡客觀上足對人之生命、身體、安全構成威脅，具有危
    險性之兇器均屬之，且祇須行竊時攜帶此種具有危險性之兇
    器為已足，並不以攜帶之初有行兇之意圖為必要，最高法院
    79年臺上字第5253號判例參照。本件被告為竊盜犯行時所攜
    帶其所有之螺絲起子1 支，材質為金屬製（見本院卷第126
    頁），業據被告供明，且上開物品於作案時能用以破壞鐵門
    門鎖，足見質量甚重，若持以行兇，依一般社會觀念，皆足
    以使人之身體、生命產生危險，揆諸前揭判例意旨，自堪認
    為兇器。復按門鎖為安全設備之一種，毀壞門鎖行竊，自應
    論以刑法第321 條第1 項第2 款之毀壞安全設備竊盜罪。惟
    此處所謂門鎖，係指附加於門上之鎖而言，至毀壞構成門之
    一部之鎖（如司畢靈鎖），則應認為毀壞門扇，最高法院74
    年度臺上字第243 號判決參照。被告於附表所示之竊盜犯行
    ，均持螺絲起子1 支，撬開鐵門、破壞構成大門之一部分之
    門鎖，自屬毀壞門扇竊盜罪。核被告甲○○就附表編號1 至
    4 所為，均係犯刑法第321 條第1 項第2 款、第3 款之攜帶
    兇器毀壞門扇竊盜罪。被告所犯上開各罪間，犯意各別，行
    為互殊，應分論併罰。爰審酌被告不思正途謀生，竟一再竊
    取他人財物，惡性非輕，兼衡其犯罪動機、目的、手段、所
    竊財物價值及犯罪後坦承犯行之態度等一切情狀，就被告所
    犯各罪，分別量處如主文所示之刑，並定其應執行之刑。因
    被告犯罪時間均在96年4 月24日以前，亦無其他不合中華民
    國96年罪犯減刑所定不得減刑之情形，爰依中華民國96年罪
    犯減刑條例第2 條第1 項第3 款、第7 條規定，均減其宣告
    刑二分之一，並依法定其應執行有期徒刑9 月，以示懲儆。
    另案扣案之螺絲起子1 支為被告所有供犯罪所用，業據被告
    供承在卷，應依刑法第38條第1 項第2 款規定諭知沒收。
四、公訴人另以被告前有多次竊盜犯行，有犯罪習慣，請求本院
    依竊盜犯贓物犯保安處分條例第3 條第1 項之規定，併予諭
    知應於刑之執行前令入勞動場所強制工作等語。惟按保安處
    分係針對受處分人將來之危險性所為之處置，以達教化、治
    療之目的，為刑罰之補充制度，保安處分中之強制工作，旨
    在對嚴重職業性犯罪及欠缺正確工作觀念或無正常工作因而
    犯罪者，強制其從事勞動，學習一技之長及正確之謀生觀念
    ，使其日後重返社會，能適應社會生活。然保安處分之措施
    亦含社會隔離、拘束身體自由之性質，其限制人民之權利，
    實與刑罰同，自應受比例原則之規範，使保安處分之宣告，
    與行為人所為行為之嚴重性、行為人所表現之危險性，及對
    行為人未來行為之期待性相當，最高法院91年度臺上字第46
    25號判決意旨參照。再按18歲以上之竊盜犯，有犯罪之習慣
    者，得於刑之執行前，令入勞動場所強制工作，竊盜犯贓物
    犯保安處分條例第3 條第1 項固有明文，惟前開條例，於應
    執行之刑未達1 年以上者，不適用之，此見同條例第2 條第
    4 項規定即明。經查被告雖自95年起即屢犯竊盜案件，但於
    本件竊盜犯行前，並未曾因竊盜案入監服刑，有臺灣高等法
    院被告前案紀錄表附卷可稽，而被告就本次竊盜犯行，所竊
    取之財物價值尚屬非甚鉅，犯罪後坦承犯行不諱，尚知悔悟
    ，是依比例原則，綜合其所為行為之嚴重性、所表現之危險
    性及對其未來之期待性等情以觀，本院因認就被告本件犯行
    判處應執行有期徒刑9 月，已與被告犯行之處罰相當，足資
    儆懲。況本件刑度既為有期徒刑9 月，並無應執行刑達1 年
    以上之情形，依上開規定，自不得適用竊盜犯贓物犯保安處
    分條例之規定，為被告應於刑之執行前令入勞動場所強制工
    作之宣告，附此敘明。
據上論斷，應依刑事訴訟法第273 條之1 第1 項、第299 條第1
項前段，刑法第321 條第1 項第2 款、第3 款、第55條第5 款、
第38條第1 項第2 款，中華民國96年罪犯減刑條例第2 條第1 項
第3 款、第7 條，判決如主文。
本案經檢察官吳維雅到庭執行職務。
中    華    民    國    97    年    6    月    11    日
                  刑事第四庭法  官  高雅敏
以上正本證明與原本無異。
如不服本判決，應於收受送達後10日內向本院提出上訴書狀，其
未敘述上訴理由者，應於上訴期間屆滿後20日內向本院補提理由
書狀。
                            書記官  陳映羽
中    華    民    國    97    年    8     月    12    日
附表
┌──┬────┬───────┬──────┬─────┬─────┬─────────┐
│編號│ 時  間 │  地     點   │竊取方式    │竊得財物  │所犯法條  │宣     告       刑│
├──┼────┼───────┼──────┼─────┼─────┼─────────┤
│   1│95年12月│臺北市內湖區康│以螺絲起子撬│被害人黃政│刑法第321 │有期徒刑7 月，減為│
│    │5 日12時│寧路1 段195 巷│開鐵門破壞門│旭所有之數│第1 項第2 │有期徒刑3 月又15日│
│    │許      │3弄24號4樓    │鎖侵入住宅竊│位相機2 臺│款、第3款 │。                │
│    │        │              │取財物（侵入│、現金新臺│          │                  │
│    │        │              │住宅、毀損部│幣20,000元│          │                  │
│    │        │              │分未據告訴）│、項鍊一條│          │                  │
├──┼────┼───────┼──────┼─────┼─────┼─────────┤
│   2│95年12月│臺北市內湖區安│以螺絲起子撬│被害人余賢│刑法第321 │有期徒刑7 月，減為│
│    │12日9 時│興街22號3 樓  │開鐵門侵入住│文所有之筆│第1 項第2 │有期徒刑3 月又15日│
│    │許至22時│              │宅竊取財物（│記型電腦1 │款、第3款 │。                │
│    │30分許間│              │侵入住宅、毀│台、英鎊15│          │                  │
│    │        │              │損部分未據告│00元      │          │                  │
│    │        │              │訴）        │          │          │                  │
├──┼────┼───────┼──────┼─────┼─────┼─────────┤
│   3│95年12月│臺北市內湖區安│以螺絲起子撬│被害人杜翠│刑法第321 │有期徒刑7 月，減為│
│    │15日12時│興街22號7 樓70│開鐵門破壞門│煙所有之手│第1 項第2 │有期徒刑3 月又15日│
│    │許      │1室           │鎖侵入住宅竊│錶1 支、紀│款、第3款 │。                │
│    │        │              │取財物（侵入│念紙鈔、手│          │                  │
│    │        │              │住宅、毀損部│鍊1條     │          │                  │
│    │        │              │分未據告訴）│          │          │                  │
├──┼────┼───────┼──────┼─────┼─────┼─────────┤
│   4│95年12月│臺北市內湖區安│以螺絲起子撬│被害人周柏│刑法第321 │有期徒刑7 月，減為│
│    │15日12時│興街22號7 樓70│開鐵門破壞門│辰所有之單│第1 項第2 │有期徒刑3 月又15日│
│    │30分許  │2室           │鎖侵入住宅竊│眼相機3 臺│款、第3款 │。                │
│    │        │              │取財物（侵入│、筆記型電│          │                  │
│    │        │              │住宅、毀損部│腦1 臺、美│          │                  │
│    │        │              │分未據告訴）│金100 餘元│          │                  │
│    │        │              │            │、印度幣若│          │                  │
│    │        │              │            │干、項鍊1 │          │                  │
│    │        │              │            │條        │          │                  │
└──┴────┴───────┴──────┴─────┴─────┴─────────┘
附錄本案論罪科刑法條
刑法第321條
犯竊盜罪而有左列情形之一者，處六月以上、五年以下有期徒刑
：
二、毀越門扇、牆垣或其他安全設備而犯之者。
三、攜帶兇器而犯之者。


司法院資訊處製作；財團法人民間司法改革基金會備份。
